Minutes et répertoires du notaire Claude HUART, 22 mai 1609 - 22 août 1631 (étude IX)
Archives nationales
- Minutes de Claude HUART, 1587 - 22 août 1631; MC/ET/IX/164 - MC/ET/IX/366
  - Minutes. 1626, octobre - 1626, décembre, octobre 1626 - décembre 1626; MC/ET/IX/347
    - Accord entre Jean Vaufrouard, demeurant rue de Béthisy, en la maison d'un nommé Picot, joueur d'instruments, d'une part, et David de l'Abadye, de la compagnie des carabins du roi, d'autre part, mettant fin aux conséquences d'une querelle suivie de coups., 19 novembre 1626; MC/ET/IX/347
      Documents du Minutier central concernant l'histoire de la musique (1600-1650), par Madeleine Jurgens, tome I [études I à X, 1763 actes], Paris, Archives nationales, 1967, p. 230 (instrument de recherche imprimé dématérialisé, certaines notices sont plus détaillées dans la version intégrale accessible en ligne par la rubrique 'Autres instruments de recherche', voir contexte dans le Plan d’orientation général - Notaires de Paris, guides thématiques du Minutier).
    - Bail pour un an, pour Guillaume Aubry, maître raquettier, demeurant rue Grenier-Saint-Lazare, adjudicataire par bail judiciaire des loyers d'une maison rue de la Juiverie, à l'enseigne du 'Dauphin bleu', à Jacques Linard, maître peintre, demeurant au cloître Saint-Denis-de-la-Chartre, de ladite maison, moyennant un loyer annuel de 270 livres tournois., 19 novembre 1626; MC/ET/IX/347
      Documents du Minutier central concernant les peintres, sculpteurs et graveurs au XVIIe siècle (1600-1650) [études I à X, 1955 actes], par Marie-Antoinette Fleury, tome I, Paris, S.E.V.P.E.N, 1969, p. 449 (instrument de recherche imprimé dématérialisé, certaines notices sont plus détaillées dans la version intégrale accessible en ligne par la rubrique 'Autres instruments de recherche', voir contexte dans le Plan d’orientation général - Notaires de Paris, guides thématiques du Minutier).
      bail; Dauphin Bleu (enseigne du); Grenier-Saint-Lazare (rue du); Juiverie (rue de la); Saint-Denis-de-la-Chartre (rue); Aubry, Guillaume; Linard, Jacques; peintre; paumier
  - Minutes. 1627, janvier - 1627, mars, janvier 1627 - mars 1627; MC/ET/IX/348
    - Quittance par Jean de Clermont, fils de défunt Christophe de Clermont, hautbois de la chambre du roi [de la musique du roi], et de Jeanne Heudon, remariée à Jean Jacquier, maître peintre à Chartres, à Espérance Jullien, veuve d'Étienne Guiller, marchand de vin, bourgeois de Paris, de la somme de 600 livres pour rachat de 37 livres 10 sols de rente [provenant de la succession dudit Clermont.]., 16 janvier 1627; MC/ET/IX/348
      Documents du Minutier central concernant l'histoire de la musique (1600-1650), par Madeleine Jurgens, tome I [études I à X, 1763 actes], Paris, Archives nationales, 1967, p. 245 (instrument de recherche imprimé dématérialisé, certaines notices sont plus détaillées dans la version intégrale accessible en ligne par la rubrique 'Autres instruments de recherche', voir contexte dans le Plan d’orientation général - Notaires de Paris, guides thématiques du Minutier).
      Documents du Minutier central concernant les peintres, sculpteurs et graveurs au XVIIe siècle (1600-1650), par Marie-Antoinette Fleury, tome I, Paris, S.E.V.P.E.N, 1969, p. 346.
      quittance; Chartres (Eure-et-Loir); Clermont, Christophe de (15..-1609); Guillier, Etienne; Jacquier, Jean; Jullien, Espérance; Meudon, Jeanne; musicien; commerçant; peintre
    - Déclaration suivant laquelle Jérôme Amand, maître joueur d'instruments, demeurant rue des Gravilliers, et Louise Jendot, sa femme, reconnaissent avoir médit de Thomas Capitaine, étalier-boucher, demeurant rue des Gravilliers, de Massiette Pierre, sa femme, et d'Adrienne Capitaine, leur fille, et versement de 8 livres de réparation, moyennant lesquelles les parties offensées se désistent de leur plainte., 16 mars 1627; MC/ET/IX/348
  - Minutes. 1627, avril - 1627, juin, avril 1627 - juin 1627; MC/ET/IX/349
    - Contrat de mariage entre Nicolas Marcel, marchand boucher, demeurant rue Saint-Martin, paroisse Saint-Nicolas-des-Champs, fils de défunt Charles Marcel, marchand boucher, et de défunte Catherine Bastelart, et Madeleine Messier, fille d'André Messier, maître maçon, bourgeois de Paris, et d'Anne Amelot, auquel signe comme témoin du fiancé Jean Hutin, hautbois du roi, oncle maternel à cause de Geneviève Bastelard, sa femme., 11 avril 1627; MC/ET/IX/349
      Documents du Minutier central concernant l'histoire de la musique (1600-1650), par Madeleine Jurgens, tome I [études I à X, 1763 actes], Paris, Archives nationales, 1967, p. 249 (instrument de recherche imprimé dématérialisé, certaines notices sont plus détaillées dans la version intégrale accessible en ligne par la rubrique 'Autres instruments de recherche', voir contexte dans le Plan d’orientation général - Notaires de Paris, guides thématiques du Minutier).
    - Constitution par Isaac Chipault, maître sculpteur et peintre, par Marie Ménart, sa femme, demeurant rue Saint-Anastase, et par Marie Lemaire, veuve de Jean Mathieu, maître menuisier, au profit de Jean Mangin, maître menuisier, bourgeois de Paris, demeurant rue des Gravilliers, d'une rente de 37 livres 10 sols tournois au principal de 600 livres., 22 avril 1627; MC/ET/IX/349
      Documents du Minutier central concernant les peintres, sculpteurs et graveurs au XVIIe siècle (1600-1650) [études I à X, 1955 actes], par Marie-Antoinette Fleury, tome I, Paris, S.E.V.P.E.N, 1969, p. 137 (instrument de recherche imprimé dématérialisé, certaines notices sont plus détaillées dans la version intégrale accessible en ligne par la rubrique 'Autres instruments de recherche', voir contexte dans le Plan d’orientation général - Notaires de Paris, guides thématiques du Minutier).
      constitution de rente; Gravilliers (rue des); Sainte-Anastase (rue); Chipault, Isaac; Lemaire, Marie; Mangin, Jean; Mathieu, Jean; Ménart, Marie; menuisier; peintre; sculpteur
    - Constitution par Isaac Chipault, maître (sic dans le livre) reconnaît que, dans la constitution de rente qu'il a passée le même jour, Marie Lemaire, veuve de Jean Mathieu, n'est intervenue que comme caution et que les 600 livres ont été touchées par lui et pour employer à ses affaires., 22 avril 1627; MC/ET/IX/349
      constitution de rente; Chipault, Isaac; Lemaire, Marie; Mathieu, Jean; peintre; sculpteur
    - Inventaire après décès de Jacques Prévost, sieur de Saint-Cire-du-Hault, conseiller du roi, maître des requêtes de l'Hôtel, demeurant rue Saint-Martin, paroisse Saint-Nicolas-des-Champs, à la requête d'Antoinette Camus sa veuve., 30 avril 1627; MC/ET/IX/349
      Bibliothèque.
      Fichier Bibliothèques XVIe-XVIIIe siècles, par Claire Béchu, Marie-Antoinette Fleury, Madeleine Jurgens, Xenia Pamfilova, 1953-1996 (fichier papier entièrement dématérialisé; voir contexte dans le Plan d’orientation général - Notaires de Paris, guides thématiques du Minutier).
      Date de création de la notice: 2012
      inventaire après décès; Saint-Martin (rue); Prévost, Jacques; Camus, Antoinette; maître des requêtes (Ancien Régime)
    - Quittance par Jean Jacquier, maître peintre, demeurant à Chartres, époux [mari et bayle ] de Jeanne Heudon, veuve en premières noces de Christophe de Clermont, hautbois du roi, à Espérance Jullien, veuve d'Étienne Guiller, [Guinier] marchand de vin, bourgeois de Paris, demeurant place Maubert, d'une somme de 600 livres pour rachat des 37 livres 10 sols faisant moitié des 75 livres de rente [provenant de la première communauté de ladite Heudon] constituées le 26 octobre 1609 [devant Chauvin et Nutrat le 26 octobre 1609]., 13 mai 1627; MC/ET/IX/349
      quittance; Chartres (Eure-et-Loir); Maubert (place); Clermont, Christophe de (15..-1609); Guinier, Etienne; Heudon, Jeanne; Jacquier, Jean; Jullien, Espérance; musicien; commerçant; peintre
    - Contrat de mariage entre Simon Blondy, maître sculpteur et peintre, demeurant faubourg Saint-Honoré, paroisse Saint-Roch, fils de feu François Blondy, jardinier, et de Marguerite Chevallier, et Marguerite Hussenotz, fille de Gérard Hussenotz, marchand à Ligny-en-Barrois,(1) et de feue Antoinette François., 30 mai 1627; MC/ET/IX/349
      Dot: 600 livres.
      Douaire: 200 livres.
      Parmi les témoins figurent Simon Chevallier, marchand marbrier, oncle du futur, et Louis Chevallier, maître sculpteur et peintre, son cousin germain, qui signent le contrat.
      1627, 31 juillet. - Quittance de la dot par Simon Blondy, à Marguerite Hussenotz, sa femme.
      (1) Ligny-en-Barrois, arr. Bar-le-Duc, Meuse.
      contrat de mariage; quittance; Ligny-en-Barrois (Meuse); Saint-Honoré (faubourg); Saint-Roch (paroisse); Blondy, François; Blondy, Simon; Chevallier, Louis; Chevallier, Marguerite; Chevallier, Simon; François, Antoinette; Hussenotz, Gérard; Hussenotz, Marguerite; jardinier; tailleur de pierre; commerçant; peintre; sculpteur
    - Renouvellement par quatre joueurs d'instruments sur six de l'association formée le 21 août 1626., 1er juin 1627; MC/ET/IX/349
      ' Furent presens Baptiste Jolycoeur, demeurant rue Sainct-Martin, parroisse Sainct-Laurens, Guillaume Duneau, demeurant rue Mortellerie, parroisse Sainct-Gervais, Guillaume Le Sac, demeurant rue du Temple, parroisse Sainct-Nicolas-des-Champs, et François Jobert, demeurant rue au Maire, susdicte parroisse Sainct-Nicolas-des-Champs, tous maistres joueurs d'instrumens à Paris. Lesquelz disoient que cy devant et dès le (en blanc) jour d'aoust de l'année derniere mil six cent vingt-six, comparans par devant Huart et son compagnon notaires, ilz se seroient avec Hierolme et Aymé Les Amant, aussy maistres joueurs d'instrumens audict Paris, associez ensemble pour jouer de leurs instrumens, l'espace de huict ans laquelle association ilz estoient sur les termes de rompre et annuller du consentement toutesfois desdictz Amant et, en cas qu'icelle association soit absolue et annullée lesdictz comparans ont voluntairement promis et promettent respectivement l'un à l'autre de la continuer neantmoings entre eux durant le temps qui restera à parfaire en la dicte assciation suivant les clauses et conditions portées par icelle sans aucunement y contrevenir ny qu'il soit besoing pour ce de faire nouvelle association, laquelle demeure en sa force et vertu pour ce qui les conserne. Car ainsy etc; promettant etc, obligeant chacun, en droict soy, renonceant etc.
      Faict et passé à Paris ès estudes l'an mil six cens vingt-sept le premier jour de juing avant midy; ledict Le Sac a declaré ne scavoir escripre ne signer et les autres ont signé:
      B. JOLLYCOEUR G. DUNEAU François JOUBART LEROUX (notaire) HUART (notaire)
      Documents du Minutier central concernant l'histoire de la musique (1600-1650), par Madeleine Jurgens, tome I [études I à X, 1763 actes], Paris, Archives nationales, 1967, p. 394XXXIX (instrument de recherche imprimé dématérialisé, certaines notices sont plus détaillées dans la version intégrale accessible en ligne par la rubrique 'Autres instruments de recherche', voir contexte dans le Plan d’orientation général - Notaires de Paris, guides thématiques du Minutier).
    - Vente par Aignan des Mézières, maître joueur d'instruments, demeurant rue au Maire, à Denis de Ville, vigneron, demeurant à Limeil, de huit perches de vignes, sis audit lieu et lui appartenant de son propre, moyennant 12 livres., 24 juin 1627; MC/ET/IX/349
      Documents du Minutier central concernant l'histoire de la musique (1600-1650), par Madeleine Jurgens, tome I [études I à X, 1763 actes], Paris, Archives nationales, 1967, p. 519 (instrument de recherche imprimé dématérialisé, certaines notices sont plus détaillées dans la version intégrale accessible en ligne par la rubrique 'Autres instruments de recherche', voir contexte dans le Plan d’orientation général - Notaires de Paris, guides thématiques du Minutier).
    - Donation mutuelle entre Isaac Petitjean, bouquetier du roi, demeurant rue de Bretagne, et Marie Ravanne, sa femme., 28 juin 1627; MC/ET/IX/349
      Les deux époux ne savent signer.
      Documents du Minutier central des notaires de Paris, Le théâtre professionnel à Paris, 1600-1649, étude par Alan Howe, documents analysés par Madeleine Jurgens et Alan Howe [457 actes], transcriptions par Andrée Chauleur et Pierre-Yves Louis, Paris, Archives nationales, 2000, notice n° 238 (instrument de recherche imprimé dématérialisé dont la version intégrale est accessible en ligne par la rubrique 'Autres instruments de recherche', voir contexte dans le Plan d’orientation général - Notaires de Paris, guides thématiques du Minutier).
      Date de révision: 2004
      Date de création de la notice: 2003
      Documents du Minutier central des notaires de Paris, Le théâtre professionnel à Paris, 1600-1649, étude par Alan Howe, documents analysés par Madeleine Jurgens et Alan Howe, transcriptions par Andrée Chauleur et Pierre-Yves Louis, Paris, Archives nationales, 2000, XVI-455 p.
      donation; Bretagne (rue de); Petitjean, Isaac; Ravanne, Marie
  - Minutes. 1627, juillet - 1627, septembre, juillet 1627 - septembre 1627; MC/ET/IX/350
    - Contrat d'apprentissage pour cinq ans, au profit de Jean Villette, âgé de quinze ans, entre Gilles Villette, poseur de pierre, demeurant rue Charlot, son père, et Claude Gois, maître peintre et sculpteur, demeurant rue Saint-Denis, paroisse Saint-Eustache, moyennant 120 livres tournois., 21 juillet 1627; MC/ET/IX/350
      L'apprenti sera logé, nourri, chauffé et éclairé aux frais du maître. (1).
      Compléments de description: (1) Les parties ne savent ni écrire ni signer.
      Documents du Minutier central concernant les peintres, sculpteurs et graveurs au XVIIe siècle (1600-1650) [études I à X, 1955 actes], par Marie-Antoinette Fleury, tome I, Paris, S.E.V.P.E.N, 1969, p. 263 (instrument de recherche imprimé dématérialisé, certaines notices sont plus détaillées dans la version intégrale accessible en ligne par la rubrique 'Autres instruments de recherche', voir contexte dans le Plan d’orientation général - Notaires de Paris, guides thématiques du Minutier).
      contrat d'apprentissage; Charlot (rue); Saint-Denis (rue); Saint-Eustache (paroisse); Gois, Claude; Villette, Gilles; Villette, Jean; peintre; sculpteur
    - Transport par Roch Régnier, maître sculpteur, à Augustin de Santeol, (1) avocat en parlement, d'une somme de 89 livres tournois à lui due par Georges Bellier, marchand libraire, demeurant rue Chartière, pour s'acquitter en partie envers lui des loyers qu'il lui doit., 27 juillet 1627; MC/ET/IX/350
      Compléments de description: (1) Il signe ainsi, la forme courante est Santeuil.
      Documents du Minutier central concernant les peintres, sculpteurs et graveurs au XVIIe siècle (1600-1650) [études I à X, 1955 actes], par Marie-Antoinette Fleury, tome I, Paris, S.E.V.P.E.N, 1969, p. 623 (instrument de recherche imprimé dématérialisé, certaines notices sont plus détaillées dans la version intégrale accessible en ligne par la rubrique 'Autres instruments de recherche', voir contexte dans le Plan d’orientation général - Notaires de Paris, guides thématiques du Minutier).
      Chartière (rue); Bellier, Georges; Régnier, Roch; Santeuil, Augustin de; Santéol, Augustin de; avocat au parlement (Ancien Régime); libraire; sculpteur
    - Désistement par Marguerite Fauchier, veuve de François Gaultier, maître peintre, et par François Gaultier, ouvrier en soie, demeurant rue de Montmorency, de l'instance criminelle qu'ils avaient intentée contre Martin Lescuyer et Julien Charpentier pour paroles injurieuses et voies de fait, sans dommages ni intérêts., 28 juillet 1627; MC/ET/IX/350
      renonciation; Montmorency (rue de); Charpentier, Julien; Fauchier, Marguerite; Gaultier, François (fils); Gaultier, François (père); Lescuyer, Martin; tisserand; peintre
    - Engagement de douze joueurs d'instruments afin de jouer soixante-six aubades pour les charpentiers et maçons, à la Saint-Louis et à la Saint-Barthélemy., 28 juillet 1627; MC/ET/IX/350
      'Fut present François Joubert, maistre joueur d'instrumentz à Paris, demeurant rue au Mairre, parroisse Sainct-Nicolas-des-Champs, lequel a promis et s'est obligé par ces presentes vers Nicolas Lavessier, Laurens Lavessier, Louis Navet et Ysambert Herodes, charpentiers et massons à Paris, presentz et acceptans tant pour eux que pour leurs compagnons, de jouer avecq unze hommes avec luy soixantes et six haubades tant de cornet que de violon aux lieux et endroictz où lesdessusdictz et leurs compagnons les voudront faire jouer, scavoir la veille de Sainct-Louis, jour Sainct-Barthelemy, à trois heures de relevée et continuer tant la nuict que le jour de Sainct-Louis jusques à la quantité desdictes soixante-six haubades et outre après lesdictes haubades données fournir par ledict Joubert quatre hommes pour jouer jusques sur les deux heures de relevée s'ils en ont besoing pour porter boucquetz aux jurez et maistres de leur mestier. Cette promesse faicte moyennant la somme de trente-six livres tournoiz que ledict Lavessier et consors dessus nommez ont promis, seront tenus, promettent et gaigent l'un pour l'autre chacun d'eux seul et pour le tout sans division ne discution, renonceans à ladicte division et fidejussion, de bailler, payer ou au porteur le lendemain dudict jour Sainct-Louis. Car ainsy, etc, promectant etc, obligeant etc chacun en droict soy corps et biens, renonceant etc.
      Faict et passé ès estudes, l'an mil six cens vingt-sept le vingt-huictiesme jour de juillet avant midy et ont signé:
      François JOUBART Nicolas LAVESIER Louys NEVEU L. LAVESIER Ysanbert HERODE CHARLET (notaire) HUART (notaire)
      Documents du Minutier central concernant l'histoire de la musique (1600-1650), par Madeleine Jurgens, tome I [études I à X, 1763 actes], Paris, Archives nationales, 1967, p. 431XIII (instrument de recherche imprimé dématérialisé, certaines notices sont plus détaillées dans la version intégrale accessible en ligne par la rubrique 'Autres instruments de recherche', voir contexte dans le Plan d’orientation général - Notaires de Paris, guides thématiques du Minutier).
    - Promesse par François Joubert, maître joueur d'instruments, demeurant rue au Maire, à André Lescuyer, âgé de quinze ans, fils de défunt Thomas Lescuyer, menuisier, et de Françoise de Seing, de lui enseigner son art et de lui apprendre à danser et à jouer du violon et du cornet à bouquin pendant deux années, moyennant 30 livres qui seront payées par Jacques Vaillant, boulanger au faubourg Saint-Martin, beau-frère de Lescuyer. L'apprenti devra se rendre chaque jour ouvrable chez son maître., 20 septembre 1627; MC/ET/IX/350
      Documents du Minutier central concernant l'histoire de la musique (1600-1650), par Madeleine Jurgens, tome I [études I à X, 1763 actes], Paris, Archives nationales, 1967, p. 333 (instrument de recherche imprimé dématérialisé, certaines notices sont plus détaillées dans la version intégrale accessible en ligne par la rubrique 'Autres instruments de recherche', voir contexte dans le Plan d’orientation général - Notaires de Paris, guides thématiques du Minutier).
  - Minutes. 1627, octobre - 1627, décembre, octobre 1627 - décembre 1627; MC/ET/IX/351
    - CHÂTEAU-THIERRY (Château de) § Marché de peintures pour le. .., 15 octobre 1622; MC/ET/IX/351
      marché; Château-Thierry (Aisne)
    - Bail par Jacques Moysant, dit La Pierre, maître joueur d'instruments, demeurant au faubourg Saint-Victor, pour trois années, à Jean Demarc, marchand poulailler, demeurant sur le rempart, paroisse Saint-Laurent, d'une maison comportant salle, chambre, grenier, jardin et autres dépendances, au faubourg Saint-Denis, moyennant 25 livres de loyer annuel., 16 octobre 1627; MC/ET/IX/351
    - Contrat de mariage entre Anne Bigot, fille de Nicolas Bigot, maître joueur d'instruments, demeurant rue au Maire, et de Marie Moulleur, et Pierre Poreau, fils de Poncelet Poreau, maçon, demeurant en la même rue, et de défunte Pasquette Guertin., 14 novembre 1627; MC/ET/IX/351
      Documents du Minutier central concernant l'histoire de la musique (1600-1650), par Madeleine Jurgens, tome I [études I à X, 1763 actes], Paris, Archives nationales, 1967, p. 487 (instrument de recherche imprimé dématérialisé, certaines notices sont plus détaillées dans la version intégrale accessible en ligne par la rubrique 'Autres instruments de recherche', voir contexte dans le Plan d’orientation général - Notaires de Paris, guides thématiques du Minutier).
    - Accord entre Jean-Baptiste Jollycoeur, maître joueur d'instruments, demeurant rue Saint-Martin, paroisse Saint-Laurent, d'une part, et François de Hazin, bourgeois d'Épernay, et Claude de Hazin, femme de Nicolas Rousselet, maître joueur d'instruments, demeurant rue Darnetal, d'autre part, établissant que si Anne de Hazin, femme de Jean-Baptiste et soeur de François et de Claude, meurt avant son mari, ses biens ne seront pas mis en vente immédiatement et qu'un partage aura lieu par la suite., 17 novembre 1627; MC/ET/IX/351
      Documents du Minutier central concernant l'histoire de la musique (1600-1650), par Madeleine Jurgens, tome I [études I à X, 1763 actes], Paris, Archives nationales, 1967, p. 551 (instrument de recherche imprimé dématérialisé, certaines notices sont plus détaillées dans la version intégrale accessible en ligne par la rubrique 'Autres instruments de recherche', voir contexte dans le Plan d’orientation général - Notaires de Paris, guides thématiques du Minutier).
    - Constitution par François de Hazin à Jean-Baptiste Jollycoeur, de 7 livres 10 sols de rente annuelle et perpétuelle moyennant 120 livres., 17 novembre 1627; MC/ET/IX/351
    - Marché entre Robert Andry, sculpteur en bois, et Simon Dupré, maître menuisier au faubourg Saint-Germain-des-Prés, pour la taille et ornements de six panneaux de cabinets, dont deux d'une même sorte et quatre d'une autre, à fournir dans douze jours, à un prix qu'ils arrêteront plus tard et sur lequel ledit Andry a reçu 43 sols. Le bois sera fourni par ledit Dupré., 1er décembre 1627; MC/ET/IX/351
      Documents du Minutier central concernant les peintres, sculpteurs et graveurs au XVIIe siècle (1600-1650) [études I à X, 1955 actes], par Marie-Antoinette Fleury, tome I, Paris, S.E.V.P.E.N, 1969, p. 3 (instrument de recherche imprimé dématérialisé, certaines notices sont plus détaillées dans la version intégrale accessible en ligne par la rubrique 'Autres instruments de recherche', voir contexte dans le Plan d’orientation général - Notaires de Paris, guides thématiques du Minutier).
      marché; Saint-Germain-des-Prés (hameau); Andry, Robert; Dupré, Simon; menuisier; sculpteur
    - Désistement entre Jacques Moysant, dit La Pierre, maître joueur d'instruments, demeurant au faubourg Saint-Victor, et Jean Demarc, marchand poulailler, demeurant sur le rempart entre les portes Saint-Denis et Saint-Martin, du bail d'une maison sise au faubourg Saint-Denis, qui avait été fait par Moysant à Demarc moyennant 25 livres de loyer annuel., 19 décembre 1627; MC/ET/IX/351
  - Minutes. 1628, janvier - 1628, mars, janvier 1628 - mars 1628; MC/ET/IX/352
    - Déclaration faite à la demande de Pierre Destry, fils de défunt André Destry et de Geneviève Legay, suivant laquelle Jean Legay, hautbois du roi, son oncle, Jean Denys, maître tailleur d'habits, Guillemette Le Mareschal, sa marraine, femme de Pierre Marilier, cartier ordinaire du roi, attestent que, bien que le curé de l'église Saint-Josse n'ait pas retrouvé trace de son baptême dans les registres, il a cependant été baptisé en cette église le 29 juin 1602 'environ l'heure de minuict' et tenu par défunt Pierre Bourgeois et par ladite Mareschal., 4 février 1628; MC/ET/IX/352